Minutes et répertoires du notaire Christophe COTELLE, 3 janvier 1739 - 28 mars 1743 (étude XL)
Archives nationales
- Minutes de Christophe COTELLE, 3 janvier 1739 - 28 mars 1743; MC/ET/XL/46
  - Minutes. 1739, 3 janvier - 1743, 28 mars, 3 janvier 1739 - 28 mars 1743; MC/ET/XL/46
    - Bail des pressoirs par Gabriel Bernard, chevalier, seigneur comte de Rieux de La Livinière, président au Parlement en la deuxième chambre des enquêtes, demeurant à Paris, en son hôtel, rue Neuve-Notre-Dame-des-Victoires, paroisse Saint-Eustache, pour 9 ans, à Pierre Rouvelle, fils, vigneron, et Marie Elisabeth Sageret, sa femme., 23 septembre 1740; MC/ET/XL/46
    - Constitution de rente par Léonard Bassinet, maçon entrepreneur de bâtiments, et Marie Lebert, sa femme, demeurant au Point du Jour, paroisse d'Auteuil, en faveur de Charlote Renée Le Bourrelier, veuve de Guillaume Thieblement, en son vivant bourgeois de Paris, celle-ci demeurant ordinairement quai de la Mégisserie, paroisse Saint-Germain-l'Auxerrois, mais demeurant depuis quelques années à Passy., 5 octobre 1740; MC/ET/XL/46
    - Bail à loyer par Georges Le Bouteux, maitre rôtisseur, demeurant cour des Boucheries-du-petit-Marché, paroisse Saint-Germain-l'Auxerrois, pour neuf ans à Nicolas Savou, boulanger à Chaillot, y demeurant, et à Marguerite Henry, sa femme, d'une maison sise audit Chaillot, rue de Longchamp., 26 octobre 1740; MC/ET/XL/46
    - Titre nouvel par Jacques Cochery, gagne-denier, Denis Lavigne, carrier, et Marie Anne Cochery, sa femme, demeurant à Chaillot, faubourg de la Conférence, en tant qu'enfants et héritiers des successions de Philbert Cochery, en son vivant cordonnier, demeurant à Chaillot, et Geneviève Briere, sa femme, de deux corps de logis sis à Chaillot, rue des Batailles., 2 novembre 1740; MC/ET/XL/46
    - Transaction entre Jean de Roy, blanchisseur de linge, demeurant à Chaillot, veuf de Jeanne Petit, de son vivant veuve en premières noces de Clément Vaxeur, en son vivant blanchisseur de linge à Chaillot, et Pierre Sarasin, blanchisseur de linge, demeurant à Chaillot, au nom et comme tuteur de Jean-Baptiste Vaxeur, fils mineur desdits défunts Clément Vaxeur et Jeanne Petit, assisté et du consentement de Jean Guy, ouvrier en la Monnaie des médailles, demeurant aussi à Chaillot, par laquelle ledit de Roy renonce en faveur de Jean-Baptiste Vaxeur à la communauté de biens ayant existé entre lui et feue Jeanne Petit, pour régler ses dettes., 9 novembre 1740; MC/ET/XL/46
    - Partage entre Nicolas Devilliers, blanchisseur de linge, Guillaume Lepine, blanchisseur, et Jeanne Thérèse Devilliers, sa femme, et Marie Catherine Devilliers, fille mineure émancipée d'âge, procédant sous l'autorité de Pierre Gaspard Philippe Rambau, chirurgien juré, son curateur et tuteur, de la succession de Jean-Baptiste Devilliers et Catherine Noblet, leur père et mère, beau-père et belle-mère., 10 décembre 1740; MC/ET/XL/46
    - Vente par Nicolas Jérôme, carrier, en son nom et comme tuteur d'Elisabeth Jeanne Jérôme, sa fille mineure et de Françoise Sageret, sa défunte femme, qui était veuve en premières noces de François Devilliers, demeurant à Passy, Guillaume Bailly, maçon, demeurant à Chaillot, au nom et comme tuteur de François Devilliers, fils mineur dudit défunt François Devilliers père et de ladite défunte Françoise Sageret, et Vincent Sageret, blanchisseur de linge, demeurant à Passy, au nom et comme tuteur desdits mineurs, à Nicolas Le Gay, marchand carrier demeurant à Passy, d'une pièce de terre sise à Passy, lieu-dit les Basses Tournelles., 21 décembre 1740; MC/ET/XL/46
    - Transaction entre Nicolas Catherine, menuisier, demeurant à Chaillot, et Jean Boucher, journalier, et Jeanne Maton, sa femme, demeurant ensemble à Passy, par laquelle les époux Boucher autorisent que Nicolas Catherine fouille leur terrain pour des pierres et moellons en échange que celui-ci fasse édifier un pilier pour empêcher d'endommager leur maison., 22 décembre 1740; MC/ET/XL/46
    - Contrat de mariage entre Léonard Planchon, maçon, entrepreneur de bâtiments, demeurant à Chaillot, veuf de Françoise Bassinet, et Nicole Delaporte, fille majeure, native de Charmantray, évêché de Meaux, fille de Claude Delaporte, et de feue Marie Mayette, demeurant à Passy., 5 janvier 1741; MC/ET/XL/46
    - Contrat de mariage entre Charles Hérangos, maître ? en bois, veuf de Marie Jeanne Batas, demeurant à Auteuil, et Marie Françoise Breval, fille de feu Jean Breval et de Marie Legendre., 13 janvier 1741; MC/ET/XL/46
    - Inventaire après décès de Marie-Madeleine Favreau de Champregnault, veuve de Joseph Droin, écuyer, sieur de Maugin, en son vivant gentilhomme du marquis de Torcy, ministre et secrétaire d'Etat, elle décédée en sa maison aux anciennes eaux minérales de Passy, le 29 novembre 1740, à la requête de Jean Droin, écuyer, sieur de Maugin, son fils, fermier des anciennes eaux minérales à Passy, où il demeure, autant en son nom que comme tuteur de Marie Massart, fille mineure de feu Charles Massart et d'Elisabeth Droin de Maugin, la petite fille de ladite veuve de Mangin., 19 janvier 1741; MC/ET/XL/46
    - Quittance par Jean Devilliers, vigneron, demeurant à Passy, à Nicolas Devilliers, blanchisseur de linge et aux autres héritiers de Jean-Baptiste Devilliers et Catherine Noblet, sa femme, leurs père et mère., 27 janvier 1741; MC/ET/XL/46
    - Vente par Nicolas Devilliers, blanchisseur de linge, et Marie Genenviève Breant, sa femme, demeurant à Passy, à Guillaume Depine, aussi blanchisseur de linge, et Jeanne Devilliers, sa femme, demeurant à Passy, d'un territoire situé à Chaillot, terroir de Passy, lieu dit les Grandes Places., 29 janvier 1741; MC/ET/XL/46
    - Procuration par Marie Le Prieur, bourgeoise, ci-devant demeurant à Grandville, veuve d'Antoine Le Maurier, en son vivant demeurant en la paroisse de Fresnes, élection de Vire, province de Normandie, elle demeurant de présent à Chaillot, faubourg de la Conférence, en faveur de Julien Siot, son gendre, huissier royal en la prévôté royale dudit Chaillot, haute, moyenne et basse justice de Vanves, Grenelle, Auteuil, Issy, Vaugirard, Passy, Le Roule, Clichy-la-Garenne, Montmartre et autres, demeurant audit Chaillot., 30 janvier 1741; MC/ET/XL/46
    - Mainlevée par Louise Hylaire et Marie Anne Defois, associées, filles majeures, maîtresses d'école, demeurant rue Saint-Martin, paroisse Saint-Merri, cessionnaires par transport à elles passées par Gabriel Dubois, bourgeois, demeurant à Passy d'une dette à prendre sur M. Duvernet, chirurgien, et sa femme., 2 mars 1741; MC/ET/XL/46
    - Quittance par François Delisle, carrier, demeurant à Passy, créancier de la succession d'Elisabeth Greminy, de la somme à lui dû par Nicolas Greminy, adjudicataire d'une maison vendue en la prévôté de Passy, provenant de la succession de feu Nicolas Greminy., 3 mars 1741; MC/ET/XL/46
    - Contrat de mariage entre Jacques Catherine, porteur de chaise, fils de Germain Catherine, laboureur de la paroisse du Tourneur, élection de Vire, diocèse de Bayeux, demeurant rue du Chantre, paroisse Saint-Germain-l'Auxerrois, et Christine Tricard, veuve de Jean Blanvillain, gagne-denier, demeurant rue des Fossés, paroisse Saint-Germain-l'Auxerrois., 1er avril 1741; MC/ET/XL/46
    - Transport par Michel Charpentier, marchand de vin, demeurant place Maubert, paroisse Saint-Etienne-du-Mont, à Charles François Fresson, aussi marchand de vin, demeurant rue du Pont-aux-Choux, paroisse Saint-Paul., 5 avril 1741; MC/ET/XL/46
    - Obligation par Jacques Catherine, traineur de brouette, originaire de la paroisse du Tourneur, élection de Vire, en Basse-Normandie, demeurant de présent rue du Chantre, paroisse Saint-Germain-l'Auxerrois, à Gilles Follier, traineur de brouette, demeurant rue des Fossés, paroisse Saint-Germain-l'Auxerrois, 14 avril 1741; MC/ET/XL/46
    - Transaction entre Jacques La Ferté, pensionnaire de la princesse de Conti, demeurant à Méru, et Jacques La Ferté, son fils, journalier demeurant au Roule., 20 avril 1741; MC/ET/XL/46
    - Bail à loyer par François Gilbert, marchand épicier, demeurant à Chaillot, faubourg de la Conférence, pour neuf ans, à Charles Hupe, vigneron, et Geneviève Le Gendre, sa femme, d'une parcelle de terre plantée en vigne., 11 mai 1741; MC/ET/XL/46
    - Quittance par Jean-Baptiste Pharon, boulanger, demeurant à Chaillot, héritier de Madeleine Pharon, sa fille mineure et de Marie-Madeleine le Roux, veuve en premières noces de Nicolas Courtin, de la dette due par M. Gagnard, marchand de son, demeurant à Chaillot à la défunte mineure Pharon., 29 mai 1741; MC/ET/XL/46
    - Décharge par Jacques Guéry, laboureur, demeurant ordinairement à Bois-d'Arcy, près Versailles, demeurant de présent chez M. Ganot, perruquier, rue de Bourgogne, des effets de sa fille majeure, Anne Guéry, qui se trouvaient chez Nicolas Camus, cordonnier, demeurant à Passy., 30 juin 1741; MC/ET/XL/46
    - Accord sur plainte entre Geneviève Bourdon, veuve de Michel Girardin, marchande de tisane, gisante au lit, malade, demeurant à Passy, et Jean Parcouille, blanchisseur de linge, demeurant à Passy, pour terminer leur instance criminelle, par lequel Parcouille s'engage à fournir à ses frais une garde-malade à la veuve Girardin et à veiller sur elle jusqu'à ce qu'elle se remette de sa jambe cassée par la voiture dudit Parcouille., 28 juillet 1741; MC/ET/XL/46
    - Quittance par Jean-Baptiste Noblet, jardinier, et Françoise Devilliers, sa femme, elle héritière pour un tiers de Pierre Michel Devilliers, son frère, demeurant à Passy, de la dette que devait Joseph Quiévastre, maçon entrepreneur de bâtiments, demeurant à Passy, audit Pierre Michel Devilliers, pour l'achat d'une maison à Passy., 3 août 1741; MC/ET/XL/46
    - Procuration par Louis Fremont, vigneron, demeurant ordinairement à Bollogne (Boulgne ?), de présent constitué prisonnier en la prison de Passy, en faveur de Jean Pierre Fremont, son frère, aussi vigneron, demeurant à Garches., 12 août 1741; MC/ET/XL/46
    - Bail à loyer par Joseph Quiévastre, entrepreneur de bâtiments, demeurant à Passy, pour six ans, à François Lavande, laboureur, demeurant à Passy, pour un corps de logis situé à Passy, rue du Bois-Levant., 2 septembre 1741; MC/ET/XL/46
    - Bail par Pierre Chantepie des Balances, prévôt de Passy, et commandant de la brigade de maréchaussée générale de l'Ile-de-France postée à Passy, et y demeurant, pour neuf ans, à Pierre, Balthazard et Jean Devilliers, tous trois frères, laboureurs, demeurant ensemble au Point du Jour, paroisse d'Auteuil, pour une pièce de terre située au terroir dudit Auteuil, lieu dit la Vallée d'Eurobert., 13 octobre 1741; MC/ET/XL/46
    - Transaction portant quittance entre Gaspard Philippe Rambau, chirurgien et ci-devant curateur aux causes de Marie Catherine Devilliers, lors fille mineure du défunt Jean-Baptiste Devilliers, et Catherine Noblet, et Nicolas Sageret, vigneron et blanchisseur de linge, et ladite Marie Catherine Devilliers, aujourd'hui sa femme., 21 octobre 1741; MC/ET/XL/46
    - Vente par Nicolas Charles, marchand de vin, demeurant à Passy, et Charlotte Hautemps, sa femme, à Léonard Bassinet, maçon entrepreneur de bâtiments, demeurant au Point du Jour, paroisse d'Auteuil, d'une parcelle de terre située au terroir dudit Auteuil, lieu-dit les Clos au Point du Jour., 24 novembre 1741; MC/ET/XL/46
    - Compte en faveur de Nicolas Devilliers, serrurier, demeurant à Passy, fils et héritier en partie de Nicolas Devilliers, et Marie Catherine Sageret, sa femme, par Martin Charpentier, blanchisseur, et Elisabeth Prenot, sa femme, elle auparavant veuve de Jean Sageret, de son vivant tuteur dudit Nicolas Devilliers, demeurant à Passy., 30 novembre 1741; MC/ET/XL/46
    - Vente et partage par Elisabeth Saint-Denis, fille majeure, demeurant à Chaillot, faubourg de la Conférence, à Etienne François Herinaux fils, marchand épicier, demeurant à Passy d'une parcelle de terre plantée en vignes, au terroir d'Auteuil, lieu-dit les Olivières., 30 novembre 1741; MC/ET/XL/46
    - Contrat de mariage entre Jean-Baptiste Frémy, garçon majeur domestique, fils de feu Jean Frémy et Denise Douillon, originaire de la paroisse de Magny, près de la ville de La Roche, demeurant à présent au château royal de la Muette, paroisse de Passy, et Denise Visbec, fille majeure de feu David Visbec et Marie Verneuil, originaire de la paroisse de Gennevilliers, demeurant depuis 14 ans chez M. Begat, officier du roi en son château royal de la Muette., 2 décembre 1741; MC/ET/XL/46
    - Vente par Michèle Lesguilles, veuve de Pierre Sageret, bourrelier, tant en son nom que comme mère et tutrice de leurs enfants mineurs, demeurant au bas Chaillot, à Jean Tillier, blanchisseur de linge, demeurant à Passy, d'une parcelle de terre labourable, située au terroir de Passy, lieu dit les Chaillots., 10 février 1742; MC/ET/XL/46
    - Quittance par Jean Olivier, demeurant à Boulogne, d'Etienne Harivaux, demeurant à Chaillot, exécuteur du testament de Catherine Noblet, veuve de Jean-Baptiste Devilliers., 16 février 1742; MC/ET/XL/46
    - Bail à loyer par Barthélemy Massiot, dit Pasquet, maçon entrepreneur de bâtiments, et Marie Hautemps, sa femme, demeurant à Passy, à Gabriel Bernard, chevalier, seigneur, comte de Rieux, conseiller du roi en ses conseils, président au parlement en la deuxième chambre des enquêtes, seigneur de la terre, justice et seigneurie dudit Passy, du fief Saint-Pol, circonstances, dépendances et autres lieux, demeurant rue Neuve-Notre-Dame-des-Victoires, paroisse Saint-Eustache, d'une maison sise à Passy, rue des Francs-Bourgeois., 23 février 1742; MC/ET/XL/46
    - Brevet d'apprentissage passé par Pierre Jacques Duhamel, marchand épicier, et Marie Anne Sejourné, sa femme, auparavant veuve de Nicolas Lesguiller, conjointement tuteurs de Catherine Lesguiller, fille mineure dudit Nicolas Lesguiller et de ladite femme Duhamel, au nom de ladite Catherine Duhamel, auprès de Jeanne Alaigre, maitresse coutuière, femme de Charles Rochais, maçon, demeurant à Chaillot, pour qu'elle lui apprenne le métier de couturière., 27 février 1742; MC/ET/XL/46
    - Vente mobilière par Michèle Lesguiller, veuve de Pierre Sageret, en son vivant bourrelier, demeurant à Chaillot, tant en son nom que comme mère et tutrice des enfants mineurs de son défunt mari et d'elle, à Jacques Guenot, aussi maitre bourrelier, demeurant à Chaillot, du fonds de commerce de bourrelier, des marchandises tant fabriquées que non fabriquées et de tous les outils concernant ledit métier de bourrelier., 13 mars 1742; MC/ET/XL/46
    - Transaction entre Etienne Herivaux père, bourgeois, demeurant à Chaillot, de présent à Paris d'une part, et Rémy Morin, blanchisseur de linge, ci-devant demeurant à Passy, de présent demeurant à Chaillot, étant aussi ce jour à Passy d'autre part, lesquelles parties sont en instance au Châtelet de Paris au sujet d'un appel interjeté par Morin d'une sentence rendue contre lui., 8 avril 1742; MC/ET/XL/46
    - Bail à loyer par Suzanne Duvernet, fille mineure émancipée, procédant sous l'autorité et du consentement de Jean-Baptiste Duvernet, bourgeois, son curateur, tous deux demeurant rue des Arcis, paroisse Saint-Jacques-de-la-Boucherie, pour trois ans, à Claude Jacquet, boulanger, et Marie Gilbert, sa femme, d'une maison sise Grande rue Pavée à Passy., 8 avril 1742; MC/ET/XL/46
    - Titre nouvel par François Leroux, vigneron, demeurant à Maisons-sur-Seine, en son nom comme héritier des successions de Jean Leroux et Marie d'Allemagne, ses père et mère, et comme ayant acquis les droits de Jacques Marin, Marie Denise Leroux, sa femme, et Charles Leroux, héritiers chacun pour un tiers de ladite succession, pour la maison et les dépendances sises audit lieu de Maisons, rue des Graviers., 17 avril 1742; MC/ET/XL/46
    - Inventaire après décès de Robert Parcouille, en son vivant blanchisseur de linge, demeurant à Passy, sur la requête de Marie Baugain, sa veuve, en son nom propre et comme mère et tutrice de Nicolas, Geneviève, Marguerite, Antoine et Marie Anne Parcouille, leurs cinq enfants mineurs, et aussi sur la requête de Jean Parcouille, blanchisseur de linge, Thomas Masson, carrier, et Marie Parcouille, sa femme, Jean Devilliers, journalier et Marie Thérèse Parcouille, sa femme, et Nicolas Le Gay, carrier, et Helène Parcouille, sa femme, tous demeurant en ce dit lieu de Passy, et héritiers chacun pour un quart dudit défunt Robert Parcouille et de sa première femme Jeanne Devaux, leurs père et mère, beau-père et belle-mère., 7 juin 1742; MC/ET/XL/46
    - Transaction entre Marie Baugain, veuve de Robert Parcouille, en son vivant blanchisseur de linge, tant en son nom que comme mère et tutrice de leurs cinq enfants mineurs, demeurant à Passy, d'une part, et Jean Parcouille, blanchisseur de linge, Thomas Masson, carrier, Marie Parcouille, sa femme, Jean Devilliers, journalier, Marie Thérèse Parcouille, sa femme, Nicolas le Gay, carrier, et Hélène Parcouille sa femme, tous héritiers pour un quart de Robert Parcouille et de sa première femme Jeanne Devaux, d'autre part, à la suite de l'inventaire après décès de Robert Parcouille., 10 juin 1742; MC/ET/XL/46
    - Partage entre Marie Baugain, veuve de Robert Parcouille, en son vivant blanchisseur de linge, tant en son nom que comme mère et tutrice de leurs cinq enfants mineurs, demeurant à Passy, Jean Parcouille, blanchisseur de linge, Thomas Masson, carrier, Marie Parcouille, sa femme, Jean Devilliers, journalier, Marie Thérèse Parcouille, sa femme, Nicolas Le Gay, carrier, et Hélène Parcouille sa femme, tous héritiers pour un quart de Robert Parcouille et de sa première femme Jeanne Devaux, des biens immeubles de la succession de Robert Parcouille, c'est à dire des terres, prés et vignes., 12 juin 1742; MC/ET/XL/46
    - Partage entre Jean Parcouille, blanchisseur de linge, Thomas Masson, carrier, Marie Parcouille, sa femme, Jean Devilliers, journalier, Marie Thérèse Parcouille, sa femme, Nicolas Le Gay, carrier, et Hélène Parcouille sa femme, tous héritiers pour un quart de Robert Parcouille et de sa première femme Jeanne Devaux, leurs père et mère, des biens immeubles leur revenant de la succession de Robert Parcouille, après le premier partage du 12 juin 1742., 16 juin 1742; MC/ET/XL/46
    - Vente par Marie Sageret, veuve de Jean Morin, de son vivant blanchisseur à Passy, tant en son nom que comme mère et tutrice de Marie Catherine, Jean, Charlotte, Claude et Etienne Morin, leurs enfants mineurs, demeurant à Passy, à Louis L'Homme, marchand boucher, et Marie Jeanne Charles, sa femme, du quart d'une maison sise rue de l'Eglise, à Passy., 19 juin 1742; MC/ET/XL/46
    - Constitution de rente par Martin Sageret, marchand de vin, et Marie Elisabeth Olivier, sa femme, demeurant ensemble à Passy, pour Marie Sageret, veuve de Jean Morin, de son vivant blanchisseur de linge, demeurant à Passy, tant pour elle que pour les cinq enfants mineurs qu'elle a eu avec ledit Jean Morin et dont elle est la tutrice., 19 juin 1742; MC/ET/XL/46
    - Vente par Thomas Masson, carrier, et Marie Parcouille, sa femme, demeurant à Passy, à Jean Parcouille, blanchisseur de linge, et Marie Catherine Grévin, sa femme, demeurant ensemble à Passy, d'une parcelle de terre plantée de vignes sise au terroir dudit Passy, lieu dit les Basses Tournelles., 24 juin 1742; MC/ET/XL/46
    - Quittance par Jean Lebert, carrier, demeurant à Passy, de Marie Lebert, fille majeure et héritière pour un tiers de Marguerite Paysan, veuve de Charles Lebert, demeurant audit Passy, déchargeant ainsi les autres héritiers de ladite Marguerite Paysan., 15 juillet 1742; MC/ET/XL/46
    - Bail par Nicolas Greminy, officier du roi en son bois de Boulogne, demeurant à Passy, pour six ans, à Nicolas Levavasseur fils de Jean, natif de la paroisse de Campeaux, élection de Saint-Lô en basse Normandie, laboureur de profession, et Françoise Hartieux, sa femme, demeurant audit Passy, d'une maison sise Grande rue Pavée dudit Passy., 15 juillet 1742; MC/ET/XL/46
    - Acquisition par Martin Sageret, marchand de vin, et Elisabeth Olivier, sa femme, demeurant à Passy, de Jacques Legrand, marchand boucher, et Marie Françoise Olivier, sa femme, demeurant à Versailles, de leur part de l'héritage des terres, prés et vignes de feu Nicolas Greminy, qui fut partagé entre Jacques Flécheux, au nom et comme tuteur de ses enfants mineurs à lui et à sa femme décédée Elisabeth Greminy,, Jean Olivier, tant en son nom que comme tuteur de ladite femme et de Christine Olivier, ses deux soeurs alors mineures, Jean-Baptiste Greminy et Nicolas Greminy., 15 juillet 1742; MC/ET/XL/46
    - Bail à loyer par Louis Geofrin, journalier, demeurant à Chaillot, pour six ans, à Jean Dubois, huissier à Passy, demeurant à Chaillot d'une pièce de terre labourable sis au terroir tant de Chaillot que de Saint-Denis, lieu-dit les Grandes Places., 25 août 1742; MC/ET/XL/46
    - Quittance par Nicolas Devilliers, serrurier, Jean-Baptiste Noblet, jardinier, et Marie Françoise Devilliers, sa femme, héritiers de leur frère mineur Vincent Devilliers, tous demeurant à Passy, de la dette à eux due par Martin Charpentier, blanchisseur de linge, et Elisabeth Prenot, sa femme, auparavant veuve de Jean Sageret, qui était de son vivant tuteur desdits quatre enfants lors mineurs de Nicolas Devilliers et Marie Catherine Sageret, sa femme., 9 septembre 1742; MC/ET/XL/46
    - Transaction entre Jean Mansel, maître menuisier à Paris, demeurant à Passy, et Louise Saint Denis, veuve d'Henri Vincent, de son vivant cordonnier, elle demeurant à Passy, pour se partager les frais de la construction d'un mur mitoyen entre leurs deux maisons., 27 décembre 1742; MC/ET/XL/46
    - Compte par Marie-Madeleine Beaunoir, veuve d'Etienne Landry, de son vivant vigneron, demeurant à Chaillot, et Louis Landry son fils, aussi vigneron, demeurant à Passy, des sommes dues par ladite veuve Landry à son fils., 5 janvier 1743; MC/ET/XL/46
    - Constitution de rente par Jacques Catherine, traineur de brouette, originaire de la paroisse du Tourneur, élection de Vire, en Basse-Normandie, demeurant rue des Fossés, paroisse Saint-Germain-l'Auxerrois, à Gilles Solier, aussi traineur de brouette, demeurant susdite rue des Fossés, paroisse Saint-Germain-l'Auxerrois., 8 janvier 1743; MC/ET/XL/46
    - Acte de notoriété par Jean Delaunay, couvreur de maison, demeurant rue de Versailles, paroisse Saint-Etienne-du-Mont, Jacques et Gilles Sollier, frères, tous deux porteurs de chaises, demeurant rue des Fossés, paroisse Saint-Germain-l'Auxerrois, Jacques Catherine, aussi porteur de chaises, demeurant susdite rue des Fossés, et Gabriel Dubuisson, porteur de chaises rue Champfleury, susdite paroisse Saint-Germain-l'Auxerrois, assurant que François Delaunay, porteur de chaises, ci devant demeurant à Passy, à présent demeurant rue Saint-Honoré, paroisse Saint-Germain-l'Auxerrois, est fils et héritier pour moitié de Jean Delaunay, de son vivant laboureur, et de Marguerite Le Barbey, ses père et mère, de leur vivant demeurant en la paroisse de Saint-Ouen-des-Bellanes en Normandie, évêché de Bayeux., 20 janvier 1743; MC/ET/XL/46
    - Dispositions testamentaires d'Edouard Bellamy, garçon majeur, et gentilhomme anglais de nation, médecin, demeurant ordinairement hôtel de Montmorency, rue Christine, paroisse Saint-André-des-Arts, de présent demeurant dans une chambre dépendant de la maison des anciennes eaux minérales, sise entre la rue Basse et celle qui conduit de Paris à Versailles à Passy., 31 janvier 1743; MC/ET/XL/46